台灣高等法院交通事件裁定　　　　　　　　　　　　九十一年度交抗字第九四四號
　　抗　告　人　甲○○
　　即受處分人
右抗告人因違反道路交通管理處罰條例案件，不服臺灣臺北地方法院中華民國九十一
年十月八日（九十一年度交聲字第一二九號），提起抗告，本院裁定如左：
    主      文
抗告駁回。
    理      由
一、原裁定意旨（如附件）。
二、抗告意旨略以：舉發員警楊龍賢證稱抗告人前座載一名女子，在號誌變換為綠燈
    後就開始騎，證稱抗告人說女子穿裙子不方便，乃坐前座，才告發抗告人危險駕
    駛。實情為：抗告人在台北市○○○路上往仁愛路口之圓環等交通號誌變換為綠
    燈時，後座乘客才下車至前座，此時原在安全島上之員警楊龍賢便前來開單，抗
    告人欲問明原因並解釋，但舉發員警卻全然不予理會直接走回安全島上，舉發員
    警楊龍賢所證與事實有多項不符，故在法定期間內提出抗告云云。
三、按汽車駕駛人，駕駛汽車在道路上蛇行，或以其他危險方式駕車者，處新臺幣（
    下同）六千元以上二萬四千元以下罰鍰，並當場禁止其駕駛。道路交通管理處罰
    條例第四十三條第一項第一款定有明文。且汽車駕駛人駕駛汽車有道路交通管理
    處罰條例第四十三條之情形者，除應依該條所規定之罰鍰處罰外，並應予記違規
    點數三點，道路交通管理處罰條例第六十三條第一項第三款亦定有明文。再行為
    人如係以危險方式在道路上駕駛機器腳踏車，嗣為警攔停舉發，而在舉發通知單
    上所載之應到案日期前聽候裁決，經主管機關調查後仍認定其有上開違規行為者
    ，依違反道路交通管理事件統一裁罰基準及處理細則第四十四條第一項及違反道
    路交通管理事件統一裁罰基準表（原名稱為違反道路交通管理事件統一裁罰標準
    表）之規定，需對該行為人處以一萬二千元之罰鍰，併予記違規點數三點，並吊
    扣該車輛牌照三個月。
四、經查，本件抗告人甲○○於民國（下同）九十年十二月十二日上午七時五十分許
    ，騎乘車號ＡＳＳ－四七六號重型機車，在台北市○○○路上以危險之方式在道
    路上行駛，適為在該路口執勤之台北市政府警察局大安分局交通分隊（下稱大安
    分局）員警楊龍賢以其有違反前揭道路交通管理處罰條例第四十三條第一項第一
    款規定之行為攔停掣單舉發。按抗告人於前述時地由後座乘客騎乘機車為警舉發
    之違規事實，有台北市政府警察局違反道路交通管理事件通知單（掌電字第ＡＢ
    Ｃ七０二二八五號）一紙附卷足憑，而抗告人於舉發通知單上所載應到案日期內
    向原處分機關提出申訴，經原處分機關請舉發單位即大安分局調查結果認定抗告
    人違規屬實，此亦有大安分局九十一年一月十一日北市警安分交字第０九一六０
    二三五四００號書函一紙在卷足證，且經證人即本件舉發員警楊龍賢於原審九十
    一年九月三十日調查時到庭證稱：「當時受處分人從敦化南路北往南的方向在慢
    車道行駛，我見他騎乘機車前座載一位女子，我依交通管理條例告發他危險駕駛
    ，駕駛人應坐機車前座，乘客應坐機車後座，違規人因乘客坐前座，駕駛人坐後
    座。當時受處分人在號誌變換為綠燈後他們就開始騎，我看見到他們違規，就攔
    車舉發，當時他說乘客是女子穿裙子坐後座跨坐不方便，所以才坐前面。」等語
    明確，並有訊問筆錄一份在卷可稽。按機車負載人於前座者，極易導致駕駛人因
    無法正常操控機車（如前面視線受到干擾、左右轉彎操控不易等）而發生危險，
    是若駕駛人以該方式駕駛機車者，顯堪認定為危險駕駛之行為。抗告人雖於原審
    中辯稱：伊係因後座同學腳會酸，始叫伊同學在前座靠著云云。另向本院所提抗
    告理由則稱：抗告人係在敦化南路上往仁愛路口之圓環等交通號誌變換為綠燈時
    ，後座乘客才下車至前座云云。惟若果如其抗辯所云，則抗告人應暫將機車停至
    路邊，始為休息之動作，衡情實無於停等紅綠燈時，即為上開行為。況抗告人亦
    坦認，當時正在路口等交通號誌變換為綠燈，按抗告人既知交通號誌隨時有變換
    為綠燈之可能，且一旦變換為綠燈即須馬上行進，衡情亦無可能於該極短促之時
    間內即為變換座位之行為，此皆為抗告人明確知悉之事實，是堪認抗告人對於上
    開以危險方式於道路上駕車行駛之行為。
五、綜上所述，抗告人確有在前揭時地以危險方式在道路上駕駛機器腳踏車之違規行
    為，堪予認定，原處分機關依前揭修正前道路交通管理處罰條例第四十三條第一
    項第一款、第六十三條第一項第三款及違反道路交通管理事件統一裁罰基準表規
    定裁處抗告人罰鍰一萬二千元，併予記違規點數三點，並吊扣該車牌照三個月（
    裁決書中漏植此段），核無違誤，原審認抗告人之異議為無理由，亦無不合，抗
    告人指摘原審裁定不當，為無理由，應予駁回。
據上論斷，應依道路交通案件處理辦法第二十六條，刑事訴訟法第四百十二條，裁定
如主文。
中      華      民      國        九十一    年    十一  月    二十七    日
                              台灣高等法院交通法庭
                                  審判長法  官  葉  騰  瑞
                                        法  官  江  國  華
                                        法  官  莊  明  彰
右正本證明與原本無異。
不得再抗告。
                                        書記官  廖  嫣  雯
中      華      民      國        九十一    年    十一  月    二十八    日
